dictionaries/az_AZ/src/capitalize-words/capital_i_words.aff
SET UTF-8
TRY aliərQTntımdAsNqkyOouşzebücvçYpVhxfEgöğSBDjRUPİKLHƏFŞZCXGMÇĞIJÖÜ'
KEY qüertyuiopöğ|asdfghjklıə|zxcvbnmçş
LANG az_AZ
FLAG long

# simple a-o mistake
REP 2
REP o a
REP a o

# english-azerbaijan letter mapping
MAP 8
MAP uü
MAP oö
MAP gğ
MAP iı
MAP Iİ
MAP eə
MAP cç
MAP sş

# qalın isim, samitlə başlayan şəkilçilər
SFX N1 Y 44
SFX N1 0 lar .
SFX N1 0 lara .
SFX N1 0 laradır .
SFX N1 0 ları .
SFX N1 0 ların .
SFX N1 0 larını .
SFX N1 0 larının .
SFX N1 0 larında .
SFX N1 0 larındadır .
SFX N1 0 lardadır .
SFX N1 0 larda .
SFX N1 0 lardadır .
SFX N1 0 lardan .
SFX N1 0 lardandır .
SFX N1 0 lardır .
SFX N1 0 da .
SFX N1 0 dan .
SFX N1 0 dır .
SFX N1 0 a [^aıq]  # baş-a
SFX N1 q ğa q
SFX N1 0 adır [^aı]
SFX N1 0 ya [aı] # halqa-ya
SFX N1 0 yadır [aı]
SFX N1 0 ın [^aı]
SFX N1 0 nın [aı]
SFX N1 0 ındır [^aı]
SFX N1 0 nındır [aı]
SFX N1 0 dadır .
SFX N1 0 ı [^aıq]
SFX N1 q ğı q
SFX N1 0 nı [aı]
SFX N1 0 sı [aı]
SFX N1 0 ını [^aıq]
SFX N1 q ğını q
SFX N1 0 ına [^aıq]
SFX N1 q ğına q
SFX N1 0 ıdır [^aı]
SFX N1 q ğıdır q
SFX N1 0 ında [^aı]
SFX N1 q ğında q
SFX N1 0 ındadır [^aı]
SFX N1 q ğındadır q
SFX N1 0 ım [^aı]
SFX N1 q ğım q

# SFX N1 0 lı/A1 .

# incə isim, samitlə başlayan şəkilçilər
SFX O2 Y 49
SFX O2 0 lər .
SFX O2 0 lərə .
SFX O2 0 lərədir .
SFX O2 0 ləri .
SFX O2 0 lərin .
SFX O2 0 lərini .
SFX O2 0 lərinin .
SFX O2 0 lərində .
SFX O2 0 lərindədir .
SFX O2 0 lərinə .
SFX O2 0 lərinədir .
SFX O2 0 lərdədir .
SFX O2 0 lərdə .
SFX O2 0 lərdədir .
SFX O2 0 lərdən .
SFX O2 0 lərdəndir .
SFX O2 0 lərdir .
SFX O2 0 də .
SFX O2 0 dən .
SFX O2 0 dir .
SFX O2 0 i [^eəik]
SFX O2 k yi k
SFX O2 0 ni [eəi]
SFX O2 0 si [eəi]
SFX O2 0 sini .
SFX O2 0 sinə .
SFX O2 0 sində .
SFX O2 0 sindədir .
SFX O2 0 sindən .
SFX O2 0 sindəndir .
SFX O2 0 sidir .
SFX O2 0 ə [^eəi]  # şəhər-ə
SFX O2 0 ədir .
SFX O2 0 yə . # hamiləyə
SFX O2 0 yədir .
SFX O2 0 ini .
SFX O2 0 inə .
SFX O2 0 inədir .
SFX O2 0 in [^eəi]
SFX O2 0 nin .
SFX O2 0 indir .
SFX O2 0 nindir [eəi]
SFX O2 0 idir .
SFX O2 0 nidir [eəi]
SFX O2 0 ində .
SFX O2 0 indədir .
SFX O2 0 dədir .
SFX O2 0 im [^k]
SFX O2 k yim k

# SFX N1 0 li/A1 .

# feil
SFX V1 Y 12
SFX V1 0 dı .
SFX V1 0 dır/V1 .
SFX V1 0 ıb .
SFX V1 0 ıl/V1 .
SFX V1 0 ır/V1 .
SFX V1 0 maq/N1 .
SFX V1 0 ma .
SFX V1 0 acaq .
SFX V1 0 yacaq .
SFX V1 0 mayacaq .
SFX V1 0 a .
SFX V1 0 ar . # bax-ar

SFX E2 Y 16
SFX E2 0 di .
SFX E2 0 dir .
SFX E2 0 dirmək .
SFX E2 0 ib .
SFX E2 0 ir .
SFX E2 0 irəcək .
SFX E2 0 irib .
SFX E2 0 mək .
SFX E2 0 mə/O2 .
SFX E2 0 məyə .
SFX E2 0 əcək .
SFX E2 0 yəcək .
SFX E2 0 məyəcək .
SFX E2 0 ə .
SFX E2 0 məyə .
SFX E2 0 ər . # gəl-ər

# Conjunction
SFX F1 Y 4
SFX F1 0 ı [^aıoueəiöüq]
SFX F1 q ğı q  # ancağı
SFX F1 nı .
SFX F1 0 sı .

SFX F3 Y 3
SFX F3 0 u [^aıoueəiöü]
SFX F3 0 nu .
SFX F3 0 su .

SFX G2 Y 3
SFX G2 0 i [^aıoueəiöü]
SFX G2 0 ni .
SFX G2 0 si .

SFX G4 Y 3
SFX G4 0 ü [^aıoueəiöü]
SFX G4 0 nü .
SFX G4 0 sü .

PFX I1 Y 1
PFX I1 i İ i
